【裁判字號】    90,台上,2045
【裁判日期】    900411
【裁判案由】    違反毒品危害防制條例
【裁判全文】
最高法院刑事判決                                九十年度台上字第二○四五號
    上  訴  人  甲○○
右上訴人因違反毒品危害防制條例案件，不服台灣高等法院中華民國八十七年十一月
二十五日第二審更審判決（八十七年度上更(一)字第三五九號，起訴案號：台灣新竹地
方法院檢察署八十五年度偵字第四八七一、五三○二號），提起上訴，本院判決如左
：
    主  文
上訴駁回。
    理  由
按刑事訴訟法第三百七十七條規定：上訴於第三審法院，非以判決違背法令為理由，
不得為之。是提起第三審上訴，應以原判決違背法令為理由，係屬法定要件；如果上
訴理由狀並未依據卷內訴訟資料具體指摘原判決不適用何種法則或如何適用不當，或
所指摘原判決違法情事，顯與法律規定得為第三審上訴理由之違法情形不相適合時，
均應認其上訴為違背法律上之程式，予以駁回。又證據之取捨及證據之證明力如何，
由事實審法院自由判斷，此項自由判斷職權之行使，倘係基於吾人日常生活經驗所得
之定則者，即屬合於經驗法則。苟本於理則上當然之定則所為之論斷，即為合乎論理
法則，均不容任意指為判決違背法令。本件原判決論上訴人以連續非法販賣化學合成
麻醉藥品，累犯罪，判處有期徒刑伍年貳月。係依憑證人邱順偉、張簡來枝等人之證
述，參酌證人邱順偉為警查獲時所採之尿液經檢驗呈安非他命陽性反應，及上訴人承
認其於民國八十五年二月底及三月中旬，分別以新台幣（下同）三千元、五千元之價
格購入一‧二公克及二‧五公克之安非他命，及陳明其與證人邱順偉間不熟識亦無仇
怨等情，暨卷附其他相關之情況證據而為論斷，已敘述其所憑之證據及認定之理由。
而以上訴人否認有上揭犯行，並辯稱：證人邱順偉所稱向其購買安非他命之時間，伊
在台北工作云云，為飾卸之詞，不足採取，在理由內詳加指駁，並說明上訴人自承購
入安非他命之金額與證人邱順偉所稱向上訴人購買安非他命金額間有相當之差價，足
認上訴人有營利事實之理由。從形式上觀察，原判決並無違法情形存在。上訴意旨以
證人邱順偉於查獲當日距其所稱向上訴人購買安非他命之日已久，何以仍有殘量安非
他命，應可證證人尚有其他來源，絕非上訴人所能獨為供給，又在上訴人處未能查獲
購賣安非他命所需之工具，及證人張簡來枝未能供出上訴人販賣毒品之細節等語，而
指摘原判決採取證人等之證言論處上訴人罪刑為採證違法，核係純就原審採證認事職
權之適法行使，徒憑己見，任意指摘，重為事實上之爭辯，俱無從據以辨認原判決已
具備其所指違背法令之形式，核與首開得為第三審上訴理由之法定要件不相符合。末
查，本案係比較裁判時之毒品危害防制條例及行為時之麻醉藥品管理條例，認麻醉藥
品管理條例第十三條之一第二項第一款較有利於上訴人，而依行為時之麻醉藥品管理
條例論處上訴人罪刑，而該法並無如毒品危害防制條例第十九條第一項就犯罪所得財
物採義務沒收之明文，本案既未扣得上訴人販賣安非他命所得及販賣之毒品，原判決
未為沒收之諭知，於法並無違誤，上訴意旨指摘原判決未諭知沒收銷燬為違法，亦與
法律規定得為第三審上訴理由之違法情形不相適合，依首揭說明，其上訴違背法律上
之程式，應予駁回。
據上論結，應依刑事訴訟法第三百九十五條前段，判決如主文。
中      華      民      國     九十     年      四      月     十一     日
                              最高法院刑事第十二庭
                                  審判長法官  林  增  福
                                        法官  邵  燕  玲
                                        法官  吳  昆  仁
                                        法官  陳  世  雄
                                        法官  惠  光  霞
      右正本證明與原本無異
                                              書  記  官
中      華      民      國     九十     年      四      月     二十     日


司法院資訊處製作；財團法人民間司法改革基金會備份。
